# Introduction

## Contexte et Problématique

Le Sénégal, pays d'Afrique de l'Ouest avec une superficie de 196 722 km² et une population de plus de 17 millions d'habitants, fait face à des défis importants en matière de **couverture réseau de télécommunications**. Malgré les progrès significatifs réalisés ces dernières années, des disparités importantes persistent entre les zones urbaines et rurales en termes d'accès aux technologies de communication modernes.

### 🌍 Enjeux Nationaux

La **fracture numérique** au Sénégal se manifeste par :

- **Couverture inégale** : Les zones rurales restent sous-couvertes (60% contre 95% en urbain)
- **Qualité de service variable** : Débits insuffisants dans certaines régions
- **Coûts d'infrastructure élevés** : Investissements importants requis pour l'extension
- **Contraintes géographiques** : Diversité climatique et topographique

```{r senegal-map, echo=FALSE, fig.cap="Carte du Sénégal avec principales villes", message=FALSE}
library(leaflet)
library(dplyr)

# Données des principales villes sénégalaises
villes_senegal <- data.frame(
  ville = c("Dakar", "Thiès", "Kaolack", "Saint-Louis", "Ziguinchor"),
  lat = c(14.7167, 14.7886, 14.1300, 16.0179, 12.5601),
  lon = c(-17.4441, -16.9262, -16.0796, -16.0180, -16.2719),
  population = c(3732000, 385000, 285000, 258000, 230000),
  type = c("Capitale", "Industrielle", "Commerciale", "Historique", "Régionale")
)

# Carte interactive
leaflet(villes_senegal) %>%
  addTiles() %>%
  addCircleMarkers(
    lng = ~lon, lat = ~lat,
    radius = ~sqrt(population/100000),
    popup = ~paste(ville, "<br/>Population:", format(population, big.mark = " ")),
    color = "red", fillOpacity = 0.7
  ) %>%
  addLegend(
    position = "bottomright",
    title = "Principales villes du Sénégal",
    labels = villes_senegal$ville,
    colors = rep("red", nrow(villes_senegal))
  )
```

### 📈 Opportunités de Développement

L'optimisation du placement des antennes représente une **opportunité stratégique** pour :

1. **Améliorer la connectivité nationale** en maximisant la couverture
2. **Réduire les coûts opérationnels** par un placement optimal
3. **Stimuler l'économie numérique** via un meilleur accès aux services
4. **Positionner le Sénégal** comme leader technologique en Afrique de l'Ouest

## Objectifs du Projet

### 🎯 Objectif Principal

Développer et implémenter un **algorithme d'optimisation hybride innovant** pour le placement optimal des antennes de télécommunication au Sénégal, en tenant compte des contraintes techniques, économiques et géographiques spécifiques au pays.

### 🎯 Objectifs Spécifiques

```{r objectifs-table, echo=FALSE}
objectifs <- data.frame(
  Objectif = c(
    "Couverture Maximale",
    "Optimisation Coûts", 
    "Qualité de Service",
    "Contraintes Locales",
    "Scalabilité Régionale"
  ),
  Description = c(
    "Atteindre 95% couverture urbaine et 85% rurale",
    "Respecter budget 50M FCFA avec ROI optimal",
    "Garantir QoS acceptable (SINR ≥ 15dB)",
    "Intégrer spécificités climatiques sénégalaises",
    "Créer modèle extensible à l'UEMOA"
  ),
  Indicateur = c(
    "% Population couverte",
    "CAPEX/OPEX optimisés", 
    "SINR moyen, Débit",
    "Robustesse climatique",
    "Adaptabilité cross-country"
  )
)

kable(objectifs, 
      caption = "Objectifs Spécifiques du Projet d'Optimisation",
      booktabs = TRUE) %>%
  kable_styling(bootstrap_options = c("striped", "hover", "condensed"))
```

### 💡 Innovation Proposée

Ce projet introduit l'algorithme **GSAGC** (*Genetic-Simulated Annealing with Geographic Clustering*), une approche hybride inédite qui combine :

- **Algorithmes génétiques** pour l'exploration globale
- **Recuit simulé** pour l'optimisation locale  
- **Clustering géographique** pour la décomposition intelligente

## Contribution et Originalité

### 🔬 Apports Scientifiques

1. **Méthodologique** : Premier algorithme hybride GSAGC pour placement d'antennes
2. **Géographique** : Intégration des contraintes climatiques africaines
3. **Multi-objectifs** : Optimisation simultanée couverture-coût-qualité
4. **Pratique** : Solution directement applicable par les opérateurs

### 🌟 Éléments Différenciateurs

```{r innovation-chart, echo=FALSE, fig.cap="Innovations du Projet GSAGC", message=FALSE}
library(ggplot2)

innovations <- data.frame(
  Aspect = c("Algorithme", "Géographie", "Multi-Objectifs", "Applicabilité"),
  Innovation = c("GSAGC Hybride", "Contraintes Climatiques", "Optimisation 3D", "Solution Industrielle"),
  Impact = c(4.8, 4.5, 4.7, 4.6),
  Originalité = c(4.9, 4.3, 4.4, 4.5)
)

ggplot(innovations, aes(x = Impact, y = Originalité, size = 4)) +
  geom_point(aes(color = Aspect), alpha = 0.7) +
  geom_text(aes(label = Innovation), vjust = -1.2, size = 3) +
  scale_color_viridis_d() +
  labs(title = "Matrice Innovation vs Impact du Projet GSAGC",
       x = "Impact Scientifique (1-5)", 
       y = "Originalité Méthodologique (1-5)",
       color = "Aspect d'Innovation") +
  theme_minimal() +
  theme(legend.position = "bottom") +
  guides(size = FALSE) +
  xlim(4, 5) + ylim(4, 5)
```

## Plan du Document

Ce document présente le projet selon une **approche structurée** en 8 chapitres :

### 📚 Architecture du Livre

```{r plan-document, echo=FALSE}
plan_chapitres <- data.frame(
  Chapitre = 1:8,
  Titre = c(
    "Introduction", "État de l'Art", "Méthodologie", "Algorithme GSAGC",
    "Implémentation R", "Résultats", "Discussion", "Conclusion"
  ),
  Contenu = c(
    "Contexte, objectifs, originalité",
    "Revue littérature, méthodes existantes",
    "Modélisation mathématique, approche",
    "Cœur technique de l'innovation",
    "Développement R, code fonctionnel", 
    "Analyses, évaluations, métriques",
    "Interprétation, limites, améliorations",
    "Synthèse, perspectives, impact"
  ),
  Pages = c("8-12", "12-18", "18-25", "25-35", "35-45", "45-55", "55-62", "62-68")
)

kable(plan_chapitres,
      caption = "Structure Détaillée du Document",
      booktabs = TRUE) %>%
  kable_styling(bootstrap_options = c("striped", "hover", "condensed")) %>%
  column_spec(1, bold = TRUE) %>%
  column_spec(2, color = "darkblue")
```

Chaque chapitre intègre :
- **Théorie** : Fondements scientifiques et mathématiques
- **Pratique** : Implémentation R et exemples concrets  
- **Résultats** : Analyses quantitatives et visualisations
- **Discussion** : Interprétation critique et perspectives

---

*Ce chapitre d'introduction pose les bases du projet d'optimisation des antennes au Sénégal. Le chapitre suivant présente l'état de l'art et les méthodes existantes dans le domaine.* 