# Introduction

## Contexte et Problématique

Le Sénégal, comme de nombreux pays en développement, fait face à un défi majeur : l'accès équitable à la connectivité mobile. Malgré les avancées technologiques significatives, de nombreuses zones rurales restent encore mal desservies, avec une qualité de service limitée. Cette situation creuse la fracture numérique et freine le développement socio-économique de territoires pourtant porteurs de potentiel.

### 🌍 Enjeux de la Connectivité

La problématique de la connectivité au Sénégal se manifeste par plusieurs aspects :

- **Couverture inégale** : Disparités importantes entre zones urbaines et rurales
- **Qualité de service limitée** : Débits insuffisants dans les zones reculées
- **Fracture numérique** : Impact sur le développement socio-économique
- **Contraintes géographiques** : Difficultés d'accès aux zones reculées

```{r senegal-map, echo=FALSE, fig.cap="Carte du Sénégal montrant les zones urbaines et rurales", message=FALSE}

library(leaflet)
library(dplyr)

regions_senegal <- data.frame(
  region = c("Dakar", "Diourbel", "Fatick", "Kaffrine", "Kaolack", "Kédougou", "Kolda",
             "Louga", "Matam", "Saint-Louis", "Sédhiou", "Tambacounda", "Thiès", "Ziguinchor"),
  lat = c(14.7167, 14.6569, 14.3396, 14.1059, 14.1825, 12.5556, 12.8806,
          15.6141, 15.6559, 16.0179, 12.7049, 13.7700, 14.7900, 12.5646),
  lon = c(-17.4677, -16.2333, -16.4162, -15.5509, -16.2533, -12.1833, -14.9500,
          -16.0889, -13.2556, -16.5000, -15.5560, -13.6800, -16.9262, -16.2652)
)

leaflet(regions_senegal) %>%
  addTiles() %>%
  addCircleMarkers(
    lng = ~lon, lat = ~lat,
    label = ~region,
    popup = ~paste0("<b>", region, "</b>"),
    color = "blue", fillOpacity = 0.6, radius = 6
  ) %>%
  addLegend(position = "bottomright", title = "Régions du Sénégal", 
            colors = "blue", labels = "Centroïde de la région")

```

## Problématique du Placement des Antennes

Le placement des antennes de télécommunication constitue une problématique stratégique majeure. Il ne s'agit pas seulement de couvrir les zones densément peuplées, mais également d'assurer une couverture efficace dans les zones reculées, souvent difficiles d'accès, où les contraintes géographiques, économiques et techniques rendent le déploiement complexe.

### 📊 Défis Techniques

Une mauvaise répartition des stations de base peut engendrer :
- Des zones blanches (sans couverture)
- Une qualité de service dégradée
- Des interférences entre antennes
- Des coûts d'exploitation élevés

```{r challenges-chart, echo=FALSE, fig.cap="Principaux défis de la couverture réseau", message=FALSE,warning=FALSE}
library(ggplot2)
library(ggrepel)

defis <- data.frame(
  Defi = c("Zones Blanches", "Qualité de Service", "Interférences", "Coûts"),
  Impact = c(4.5, 4.2, 3.8, 4.0),
  Complexité = c(4.2, 3.8, 4.0, 4.1)
)

ggplot(defis, aes(x = Impact, y = Complexité)) +
  geom_point(aes(color = Defi), size = 6, alpha = 0.75) +
  geom_text_repel(aes(label = Defi), size = 4.5, max.overlaps = 20) +
  scale_color_viridis_d() +
  labs(
    title = "Défis de la Couverture Réseau au Sénégal (ARTP, 2021‑2022)",
    x = "Impact (0-5)",
    y = "Complexité (0-5)",
    color = "Type de Défi"
  ) +
  theme_minimal() +
  theme(legend.position = "bottom")


```

## Objectifs du Projet

Ce projet vise à étudier l'optimisation du placement des antennes, avec pour objectif une meilleure couverture réseau tout en réduisant les interférences. L'approche prend en compte les réalités du terrain, notamment :
- Les contraintes géographiques (relief, densité de population)
- Les contraintes économiques (coûts d'installation et d'exploitation)
- Les contraintes techniques (types d'antennes, puissance d'émission)

### 🎯 Objectifs Principaux

1. **Optimisation de la couverture**
   - Maximiser la couverture des zones rurales
   - Réduire les zones blanches
   - Améliorer la qualité de service

2. **Réduction des interférences**
   - Optimisation des fréquences
   - Minimisation des chevauchements
   - Amélioration de la qualité du signal

3. **Contraintes pratiques**
   - Prise en compte de la propagation des ondes
   - Gestion des contraintes budgétaires
   - Optimisation des coûts d'installation et d'entretien

---

*Ce chapitre d'introduction pose les bases du projet d'optimisation des antennes au Sénégal. Le chapitre suivant présentera le contexte géographique et socio-économique des zones d'étude.* 