# Modélisation mathématique {#modelisation}

## Définition du problème

### Variables de décision
- Localisation des antennes
- Types d'antennes
- Puissance d'émission

### Fonction objectif
- Minimisation des coûts
- Maximisation de la couverture
- Optimisation multi-objectif

### Contraintes
- Budgétaires
- Géographiques
- Techniques

## Formulation mathématique

### Structure du modèle
```{r model-structure, echo=FALSE}
# Code R pour illustrer la structure du modèle
```

### Justification de la convexité
- Propriétés des fonctions
- Conditions de convexité
- Implications pour la résolution

### Analyse de complexité
- Taille du problème
- Difficulté de résolution
- Approches de simplification

## Implémentation

### Préparation des données
```{r data-prep, echo=TRUE}
# Code R pour la préparation des données
```

### Résolution numérique
```{r numerical-solution, echo=TRUE}
# Code R pour la résolution
```

### Validation du modèle
- Tests de cohérence
- Sensibilité aux paramètres
- Robustesse des solutions 