# Données et méthodologie {#methodologie}

## Sources de données

### Données démographiques
- ANSD (Agence Nationale de la Statistique et de la Démographie)
- Recensements
- Projections démographiques

### Données géographiques
- OpenStreetMap
- Données topographiques
- Images satellitaires

### Données techniques
- Spécifications des antennes
- Coûts d'installation
- Paramètres de propagation

## Préparation des données

### Nettoyage
```{r data-cleaning, echo=TRUE}
# Code pour le nettoyage des données
```

### Transformation
```{r data-transformation, echo=TRUE}
# Code pour la transformation des données
```

### Intégration
```{r data-integration, echo=TRUE}
# Code pour l'intégration des données
```

## Méthodologie de résolution

### Algorithmes d'optimisation
- Méthode du Simplex
- Algorithmes de gradient
- Heuristiques

### Outils et langages
- R pour l'analyse et la visualisation
- Python pour l'optimisation
- Logiciels spécialisés

### Validation
- Tests de performance
- Comparaison avec des solutions existantes
- Analyse de robustesse

## Implémentation

### Architecture du système
- Structure des données
- Flux de traitement
- Interfaces

### Performance
- Temps de calcul
- Utilisation des ressources
- Scalabilité 