# Résultats et visualisations {#resultats}

## Résultats numériques

### Configuration optimale
- Nombre d'antennes
- Localisation
- Types d'antennes

### Coûts estimés
- Coûts d'installation
- Coûts d'exploitation
- Retour sur investissement

### Couverture réseau
- Pourcentage de couverture
- Zones prioritaires
- Gaps de couverture

## Visualisations

### Cartes de placement
```{r placement-maps, echo=TRUE}
# Code pour les cartes de placement des antennes
```

### Analyse comparative
```{r comparative-analysis, echo=TRUE}
# Code pour l'analyse comparative
```

### Indicateurs de performance
```{r performance-metrics, echo=TRUE}
# Code pour les indicateurs de performance
```

## Analyse de sensibilité

### Variation des paramètres
- Portée des antennes
- Budget disponible
- Contraintes techniques

### Scénarios alternatifs
- Solutions de repli
- Optimisations partielles
- Extensions futures

## Validation des résultats

### Comparaison avec l'existant
- Implantations actuelles
- Performances comparées
- Améliorations apportées

### Tests de robustesse
- Stabilité des solutions
- Sensibilité aux données
- Fiabilité des résultats 