# Annexes {#annexes}

## Détails techniques des modèles

### Formules mathématiques complètes
- Dérivations
- Preuves
- Cas particuliers

### Paramètres et constantes
- Valeurs numériques
- Sources
- Justifications

## Codes R utilisés

### Préparation des données
```{r data-prep-code, echo=TRUE}
# Code complet pour la préparation des données
```

### Optimisation
```{r optimization-code, echo=TRUE}
# Code complet pour l'optimisation
```

### Visualisation
```{r visualization-code, echo=TRUE}
# Code complet pour les visualisations
```

## Tableaux et figures supplémentaires

### Données brutes
- Tableaux de données
- Statistiques descriptives
- Analyses complémentaires

### Visualisations additionnelles
- Cartes détaillées
- Graphiques d'analyse
- Comparaisons

## Sources de données

### Données démographiques
- ANSD
- Autres sources officielles

### Données géographiques
- OpenStreetMap
- Données satellitaires
- Cartes topographiques

### Données techniques
- Spécifications des antennes
- Coûts d'installation
- Paramètres de propagation 